【裁判字號】    96,訴,854
【裁判日期】    970328
【裁判案由】    毒品危害防制條例
【裁判全文】
臺灣苗栗地方法院刑事判決               96年度訴字第854號
                                       97年度訴字第122號
公  訴  人  臺灣苗栗地方法院檢察署檢察官
被      告  甲○○
上列被告因違反毒品危害防制條例案件，經檢察官提起公訴（96
年度毒偵字第1270號）及追加起訴（96年度毒偵字第1642號），
被告於本院行準備程序時就被訴事實為有罪之陳述，經本院合議
庭裁定由受命法官獨任進行簡式審判程序，判決如下
    主      文
甲○○施用第一級毒品，累犯，處有期徒刑捌月；扣案之第一級
毒品海洛因貳包（驗餘淨重零點捌壹公克，空包裝重零點肆肆公
克）沒收銷燬之。又施用第二級毒品，累犯，處有期徒刑伍月。
又施用第二級毒品，累犯，處有期徒刑伍月；扣案之第二級毒品
甲基安非他命貳包（含袋重壹點零貳公克，淨重零點捌貳公克）
沒收銷燬之。又施用第一級毒品，累犯，處有期徒刑捌月；扣案
之第一級毒品海洛因貳包（驗餘淨重壹點柒零公克，空包裝重零
點伍玖公克）沒收銷燬之；注射針筒壹支、玻璃頭吸食器壹個，
均沒收。應執行有期徒刑壹年柒月，扣案之第一級毒品海洛因肆
包（驗餘後合計淨重貳點伍壹公克，空包裝重合計壹點零公克
）、第二級毒品甲基安非他命貳包（含袋重壹點零貳公克，淨重
零點捌貳公克）均沒收銷燬之；注射針筒壹支、玻璃頭吸食器壹
個，均沒收。
    事      實
一、甲○○前於民國88年間，因違反廢棄物清理法案件，經本院
    以89年度訴字第74號判決判處有期徒刑1 年，緩刑5 年確定
    ；復於89年間因犯恐嚇、妨害自由、傷害、贓物等案件，分
    別經本院以90年度易字第115 號、新竹地方法院90年度易字
    第485 號判決，各判處有期徒刑2 月、2 月、3 月、4 月確
    定，經定應執行刑為有期徒刑10月確定，而前開違反廢棄物
    清理法案件所宣告之緩刑，並經本院以90年度聲字第853 號
    裁定撤銷接續執行，於93年3 月17日縮短刑期假釋出監（假
    釋期滿日為93年10月17日）；又於假釋期間，因違反毒品危
    害防制條例、偽造文書、竊盜等罪，分別經本院以93年度訴
    字第536 、545 號、93年度易字第570 號判決判處有期徒刑
    8 月、8 月、1 年4 月、10月確定，嗣因中華民國96年罪犯
    減刑條例公布施行，經本院以96年度聲減字第45號裁定減刑
    並定應執行刑為有期徒刑1 年7 月，且與前述假釋經撤銷後
    之殘刑7 月接續執行，甫於96年7 月16日執行完畢。
二、甲○○前曾因施用毒品案件，經本院裁定送觀察、勒戒後，
    認有繼續施用毒品之傾向，再經本院裁定令入戒治處所施以
    強制戒治，於92年1 月7 日停止戒治交付保護管束，並於92
    年4 月2 日交付保護管束期滿執行完畢，經臺灣苗栗地方法
    院檢察署檢察官於92年6 月19日以92年度戒毒偵字第31號為
    不起訴處分確定。詎甲○○猶不知悔改，未能戒除毒癮，分
    別基於施用第一、二級毒品之犯意，(一)於96年9 月16日下午
    2 時許，在其位於苗栗縣三灣鄉○○村○○鄰○○路1 號之住
    處，以將海洛因摻入香菸吸食之方式，施用第一級毒品海洛
    因1 次。(二)又於96 年9月17日上午11時5 分許，為警採集尿
    液時起往前回溯96 小 時內之某時，在不詳處所，以將安非
    他命置於玻璃頭吸食器內，以火燒烤產生燻煙，再吸食該燻
    煙之方式，施用第二級毒品安非他命1 次。嗣於96年9 月16
    日晚上10時30分許，在苗栗縣頭份鎮○○路231 號萊爾富便
    利商店前，為警查獲，並扣得其所有之第一級毒品海洛因2
    小包（驗餘合計淨重0.81公克，空包裝總重0.44公克)。 (三)
    復於96年12月13日凌晨零時30分許，將其所有車牌號碼3173
    -MN 號自小客車停放於苗栗縣竹南鎮頂大埔加油站內，在該
    車內以將第二級毒品安非他命放置於玻璃頭吸食器內，以火
    燒烤產生燻煙，再吸食該燻煙之方式，施用第二級毒品安非
    他命1 次。(四)另於96年12月13日凌晨施用安非他命後不久，
    在同一地點之車內，以注射針筒將稀釋之海洛因噴在香菸上
    ，使香菸與海洛因融合以便點燃吸食之方式，施用第一級毒
    品海洛因1 次。嗣於96年12月13日上午8 時55分許，在苗栗
    縣頭份鎮○○里○○路與東興路口，因行跡可疑經警盤查後
    ，扣得其所有之第一級毒品海洛因2 包（驗餘合計淨重1.70
    公克，空包裝總重0.59公克）、第二級毒品甲基安非他命2
    包（含袋重1. 02 公克，淨重0.82公克）、注射針筒1 支及
    玻璃頭吸食器1 個等物，並經甲○○同意採集尿液送驗而查
    悉上情。
三、案經新竹縣政府警察局竹北分局、苗栗縣警察局頭份分局報
    請臺灣苗栗地方法院檢察署檢察官偵查起訴暨追加起訴。
    理      由
一、上開犯罪事實，業據被告甲○○迭於警詢、偵查中及本院審
    理時坦承不諱，且其分別於96年9 月17日及96年12月13日經
    司法警察採集尿液送檢驗結果，確呈嗎啡、安非他命及甲基
    安非他命陽性反應，有詮昕科技股份有限公司於96年10月2
    日出具之濫用藥物尿液檢驗報告、正修科技大學超微量研究
    科技中心於96年12月28日出具之尿液檢驗報告、尿液代號真
    實姓名對照表及苗栗縣警察局頭份分局毒品犯罪嫌疑人尿液
    採驗作業管制紀錄各1 份、濫用藥物尿液檢驗監管紀錄表2
    紙在卷可稽。而扣案之第2 級毒品安非他命2 包（含袋重1.
    02公克，淨重0.82公克），經苗栗縣警察局頭份分局初步鑑
    驗結果，確呈安非他命反應，有卷附查獲毒品初步鑑驗照片
    2 張在卷；扣案之第一級毒品海洛因4 包（其中2 包驗餘後
    淨重1.70公克，空包裝總重0.59公克；另2 包驗餘後淨重0.
    81公克，空包裝總重0.44公克），經送法務部調查局檢驗結
    果，確均含有第一級毒品海洛因成分，亦有法務部調查局97
    年1 月14日調科壹字第097230 03900號、97年2 月4 日調科
    壹字第09723007360 號濫用藥物實驗室鑑定書各1 份附卷可
    參。此外，復有扣案之注射針筒1 支、玻璃頭吸食器1 個及
    查獲現場照片共11張可資佐證。是被告自白核與事實相符，
    其施用第一、二級毒品之犯行，洵堪認定。又被告前因施用
    毒品案件，經本院裁定送觀察、勒戒後，認有繼續施用毒品
    之傾向，復經本院裁定令入戒治處所施以強制戒治，於92年
    1 月7 日停止戒治交付保護管束，並於92年4 月2 日交付保
    護管束期滿執行完畢，經臺灣苗栗地方法院檢察署檢察官於
    92年6 月19日以92年度戒毒偵字第31號為不起訴處分確定等
    情，有卷附臺灣高等法院被告前案紀錄表可參，被告前經強
    制戒治執行完畢釋放後5 年內再犯本件施用第一、二級毒品
    犯行，應依法論科。
二、核被告甲○○所為，係犯毒品危害防制條例第10條第1 項之
    施用第一級毒品罪及同條例第10條第2 項之施用第2 級毒品
    罪。其施用前後持有第一級毒品海洛因及第二級毒品安非他
    命之低度行為，為其施用之高度行為吸收，均不另論罪。被
    告所犯上開4 罪間，犯意各別，行為互殊，應予分論併罰。
    又被告前有如事實欄所載之刑案科刑及執行紀錄，甫於96年
    7 月16日執行完畢等情，有卷附臺灣苗栗地方法院檢察署刑
    案資料查註紀錄表及臺灣高等法院被告前案紀錄表各1 份在
    卷可稽，其受有期徒刑之執行完畢，於5 年以內故意再犯本
    件有期徒刑以上之罪，為累犯，應依刑法第47條第1 項之規
    定加重其刑。爰審酌被告前已因施用毒品案件經送觀察、勒
    戒及強制戒治，仍不能戒除毒癮，再次漠視法令禁制而犯本
    罪，顯見其戒除毒癮之意志薄弱，惟念其犯後坦承犯行，態
    度尚佳，且施用毒品所生危害，實以自戕身心健康為主，對
    於他人生命、身體、財產等法益，尚無明顯而重大之實害，
    暨考量被告自行參加美沙冬替代療法之戒毒療程，有為恭紀
    念醫院97年1 月26日出具之診斷證明書1 紙在卷足憑，堪認
    其顯有悔悟等一切情狀，分別量處如主文所示之刑，並定其
    應執行之刑。
三、按查獲之毒品，不問屬於犯人與否，均沒收銷燬之，毒品危
    害防制條例第18條第1 項前段定有明文。本件扣案之第2 級
    毒品甲基安非他命2 包（含袋重1.02公克，淨重0.82公克）
    、第一級毒品海洛因共4 包（驗餘後合計2.51 公 克，空包
    裝重合計1.03公克），均應依法宣告沒收併銷燬之，至包裹
    甲基安非他命及海洛因之包裝袋共6 個，因分別有第一級毒
    品海洛因、第二級毒品甲基安非他命黏附其上，無法分離，
    認屬海洛因、甲基安非他命之一部份，併予沒收銷燬之，附
    此敘明。另扣案之注射針筒1 支、玻璃頭吸食器1 個，均係
    被告所有且係供其施用毒品所用之工具，業據被告陳明在卷
    ，爰依刑法第38條第1 項第2 款之規定宣告沒收。
據上論斷，應依刑事訴訟法第273 條之1 第1 項、第299 條第1
項前段，毒品危害防制條例第10條第1 項、第2 項、第18條第1
項前段，刑法第11條前段、第47條第1 項、第51條第5 款、第38
條第1 項第2 款，判決如主文。
本案經檢察官洪清秀到庭執行職務。
中    華    民    國    97    年     3    月    28    日
                      刑事第三庭法  官  林佩儒
以上正本證明與原本無異。
如不服本判決，應於判決送達後10日內向本院提出上訴狀（應敘
述具體理由並附繕本）。
上訴書狀如未敘述上訴理由，應於上訴期間屆滿後20日內補提理
由書狀於本院。
                                書記官  陳玲君
中    華    民    國    97    年    3     月    28    日
附記論罪之法條全文：
毒品危害防制條例第10條
施用第一級毒品者，處6 月以上5 年以下有期徒刑。
施用第二級毒品者，處3年以下有期徒刑。


司法院資訊處製作；財團法人民間司法改革基金會備份。
